【裁判字號】    90,易,1041
【裁判日期】    900817
【裁判案由】    違反保護令等
【裁判全文】
臺灣桃園地方法院刑事判決                          九十年度易字第一四一號
    公  訴  人  臺灣桃園地方法院檢察署檢察官
    被      告  乙○○
右列被告因違反保護令等案件，經檢察官提起公訴（九十年度偵字第二八八五號），
本院判決如左：
    主  文
乙○○違反保護令，處有期徒刑月。如易科罰金，以參佰元折算壹日。
    事  實
一、乙○○係甲○○之配偶，二人間具有家庭暴力防治法第三條第一款所定之家庭成
    員關係。乙○○曾因毆打甲○○成傷，經本院於民國八十九年五月二十二日，以
    八十九年度家護字第六號民事通常保護令裁定乙○○不得直接或間接對甲○○為
    騷擾、通話之聯絡行為，並應最少遠離甲○○之住居所（地址：桃園縣中壢市○
    ○路一之二十七號二○六室及桃園縣中壢市仁德里榮民新村七九號『該保護令主
    文誤載為一七九號』）至少五百公尺，有效期間為八月。詎乙○○於收受並被執
    行保護令後，猶於八十九年九月二十四日下午三時許，前往桃園縣中壢市榮民新
  村七九號甲○○住處，因甲○○拒不開門，遂於門前叫罵，並徒手及撿拾鐵塊損
    壞上址門窗玻璃及鐵門，足以生損害於甲○○，並以此方式騷擾甲○○，而違反
    本院前述通常保護令裁定，嗣經甲○○報警處理。
二、案經甲○○訴由桃園縣警察局中壢分局報告台灣桃園地方法院檢察署檢察官偵查
    起訴。
    理  由
一、訊據被告乙○○固不諱言於上揭時日前往上址，因告訴人甲○○拒不開門，伊乃
    於門前叫罵，並徒手將玻璃窗推破一扇，惟矢口否認有以鐵塊毀損鐵門之犯行，
    辯稱：當日是要拿錢給甲○○，只有推破一面玻璃，其餘都不是伊做的云云。然
    查：被告自白前往告訴人之住所，於門前叫罵、損壞玻璃窗一扇部分之犯罪事實
    ，核與告訴人之指訴並無不合，並有現場照片兩張在卷足佐，堪認與事實相符。
    至於以鐵塊敲擊鐵門一節，被告雖矢口否認，惟此部分之事實亦經告訴人迭於警
    、偵訊及本院審理中指訴：其報警後，被告即逃走，警察走後，被告又回來砸門
    ，照片是警察照的等語綦詳（參見台灣桃園地方法院檢察署九十年度偵字第二八
    八五號偵查卷第六頁正、反面、第十三頁反面及本院九十年六月十九日訊問筆錄
    ）。參以被告自承之所以在告訴人之門前叫罵並推破玻璃窗，乃因告訴人不願開
    門之故，則告訴人指訴當時兩人以鐵門相隔，被告不得其門而入，盛怒之下，復
    手持鐵塊猛力敲擊鐵門之情，應屬有據，且有現場照片兩張附卷足證；又前揭被
    告於本院中自白之事實，原亦為伊於偵查中矢口否認，僅避重就輕供陳係為拿錢
    給告訴人，而被玻璃割到云云，是上開被告所辯，亦顯係避重之詞，洵無足取。
    此外，尚有本院八十九年家護字第六號民事通常保護令、執行紀錄表各一份附卷
    足稽。綜上，本件事證已臻明確，被告犯行堪予認定。
二、查被告乙○○係告訴人所聲請依家庭暴力防治法核發保護令之相對人。核被告所
    為，係犯刑法第三百五十四條之毀損罪、家庭暴力防治法第五十條第二款、第四
    款之違反保護令罪。被告雖同時構成家庭暴力防治法第五十條第二款、第四款之
    要件，惟僅係同時具備違反保護令罪之二不同態樣，仍屬單純一罪，而成立一違
    反保護令罪。又其所犯上開毀損罪、違反保護令罪二罪間，有方法結果之牽連關
    係，應依刑法第五十五條之規定，從一重依違反保護令罪處斷。公訴人認上開二
    罪間，為想像競合犯，容有誤會；再公訴人雖未引用家庭暴力防治法第五十條第
    四款之條文，惟於事實欄已明確記載被告此部分之犯罪事實而業已起訴，本院自
    應加以審理；另本院八十九年家護字第六號民事通常保護令之主文第三項中，關
    於被害人住居所地址之記載為：「桃園縣中壢市○○路一之二十七號二○六室」
    及「桃園縣中壢市仁德里榮民新村一七九號」，經本院調閱上開案卷後，通觀全
    卷被害人甲○○住所均記載為桃園縣中壢市仁德里榮民新村「七九」號，而無「
    一七九」號之址，足認係文字之誤寫，而無影響於全案之情節，均附此敘明。按
    被告行為後，刑法第四十一條業於九十年一月四日修正，同年月十日經總統公布
    ，已於同年月十二日生效，修正後之刑法第四十一條第一項前段規定：「犯最重
    本刑為五年以下有期徒刑以下之罪，而受六個月以下有期徒刑或拘役之宣告，因
    身體、教育、職業、家庭之關係或其他正當事由，執行顯有困難者，得以一元以
    上三元以下折算一日，易科罰金。」而比較新舊法規定之結果，以修正後規定有
    利於被告，自應依刑法第二條第一項前段之規定適用裁判時之刑法第四十一條第
    一項前段之規定。爰審酌被告犯罪之動機、手段、所生之危害及被告曾因傷害告
    訴人而獲判拘役二十日之刑，此有台灣高等法院被告全國前案紀錄表在卷為憑，
    仍不知警惕，視法院之保護令如無物而加以違犯等一切情狀，量處如主文所示之
    刑，並諭知易科罰金之折算標準。
三、被告用以毀損鐵門及玻璃之鐵塊，被告否認為其所有，自與刑法第三十八條第三
    項「以屬於犯人者為限」之沒收要件有間，自不在沒收之列，併予敘明。
據上論斷，應依刑事訴訟法第二百九十九條第一項前段、家庭暴力防治法第五十條第
二款、第四款，刑法第二條第一項前段、第十一條前段、第三百五十四條、第五十五
條、第四十一條第一項前段，罰金罰鍰提高標準條例第一條前段、第二條，判決如主
文。
本案經檢察官胡樹德到庭執行職務。
中      華      民      國    九十      年      八      月     十七     日
                          臺灣桃園地方法院刑事第一庭
                              審判長法  官  吳爭奇
                                    法  官  曾雨明
                                    法  官  范明達
右正本證明與原本無異。
如不服本判決，應於判決送達後十日內向本院提出上訴狀( 應附繕本 )，上訴於
臺灣高等法院。
                                    書記官  楊惠如
中      華      民      國  九十      年      八      月      二十    日
附本件論罪科刑依據之法條：
家庭暴力防治法第五十條
違反法院依第十三條、第十五條所為之下列裁定者，為本法所稱之違反保護令罪，處
三年以下有期徒刑、拘役或科或併科新台幣十萬元以下罰金︰
一  禁止實施家庭暴力行為。
二  禁止直接或間接騷擾、接觸、通話或其他連絡行為。
三  命遷出住居所。
四  遠離住居所、工作場所、學校或其他特定場所。
五  命完成加害人處遇計畫：戒癮治療、精神治療、心理輔導或其他治療
    、輔導。


司法院資訊處製作；財團法人民間司法改革基金會備份。
